【裁判字號】    90,抗,348
【裁判日期】    901126
【裁判案由】    詐欺
【裁判全文】
臺灣高等法院臺南分院刑事裁定        九十年度抗字第三四八號  Ａ
      抗  告  人
      即自訴  人  甲  ○  ○
                (即金順利當鋪.
      被      告  乙  ○  ○
右列抗告人因詐欺案件，不服臺灣臺南地方法院中華民國九十年九月十三日裁定（九
十年度自字第二○六號）提起抗告，本院裁定如左：
      主      文
抗告駁回。
      理      由
一、本件抗告意旨略以：被告乙○○於八十八年六月十四日以其自用小客車向抗告人
    借款，至清償期屆至無錢返還，遂於八十九年一月二十日重新開立當票。八十九
    年四月二十八日又另向抗告人借款七萬元，並簽發本票乙紙為還款保證，惟屆期
    提示卻未依約付款，被告乃又交付八萬元支票乙紙以為借款及遲延利息之給付，
    惟屆期仍跳票。被告以其所有車輛向自訴人借款，不僅本息未清，並將該車過戶
    第三人，使抗告人頓失擔保，其詐騙意圖甚明，應以符合刑法第三三九條詐欺罪
    云云。
二、經查：
（一）被告乙○○於民國八十八年六月十四日以所有之車牌號碼Ｄ五—一七一一號自
      小客車向自訴人質押借款新台幣（下同）二十萬元，雙方約定之質押條件係由
      被告乙○○將車取回使用，每十日繳交利息六千元，至清償期屆至，被告未予
      清償，雙方乃於八十九年一月二十日重新開立當票（即俗稱之換約），質押期
      間則自八十九年一月二十日起至同年四月十八日止。嗣被告乙○○於八十九年
      四月二十八日又以前開自小客車，再向自訴人質押借款七萬元，每十日繳交三
      千一百五十元之利息等情，業據抗告人於原審陳述明確（詳原審卷第三十二頁
      ），並提出當票、本票各二紙、支票及退票理由單影本各一紙以為憑證（詳原
      審卷第八頁至第十頁）。觀諸自訴人上開所述，被告收受自訴人給付之計二十
      七萬元質押金並將上開自小客車取回使用及自訴人交付質押金二十七萬元予被
      告時，均係依據當票內容之約定，被告並無施用詐術之情，且自訴人交付質押
      金亦非因被告施用詐術，致陷於錯誤所交付。
（二）另抗告人於原審亦自承：被告於八十八年六月十四日起至八十九年六月底止，
      均有正常繳息，並提出被告繳交利息之清償明細影本二紙在卷可憑（詳原審卷
      第二十頁至第二十一頁），顯見被告於質押上開自小客車時，並無何詐欺之不
      法意圖，否則豈有續繳利息之理？是被告於向抗告人質押自小客車時，既無不
      法所有之意圖，亦未施用詐術，所為尚與刑法第三百三十九條詐欺罪之構成要
      件不符。
（三）綜上所述，原審法院認本件純屬民事糾葛，應由自訴人另循民事途徑請求救濟
      ，此外亦查無其他積極證據足資證明被告涉嫌詐欺罪，而以被告犯罪嫌疑不足
      駁回自訴，本院經核，並無不合。本件抗告，並無理由，應予駁回。
三、據上論結，應依刑事訴訟法第四百十二條，裁定如主文。
中    華    民    國      九十      年      十一      月      二十六    日
                                  臺灣高等法院臺南分院刑事第四庭
                                      審判長法官  陳    義    仲
                                            法官  徐    財    福
                                            法官  宋    明    蒼
右正本證明與原本無異。
不得再抗告。
                                      法院書記官  余    素    美
中    華    民    國      九十      年      十一      月      二十八    日


司法院資訊處製作；財團法人民間司法改革基金會備份。
